臺灣桃園地方法院刑事判決　　　　　　96年度交簡上字第70號
上　訴　人
即　被　告　甲○○
　　　　　　　　　　　2號
上列上訴人即被告因肇事遺棄罪案件，不服本院96年度壢交簡第
187 號，中華民國96年2 月27日第一審判決（聲請簡易判決處刑
案號：95年度偵字第19369 號），提起上訴，本院管轄之第二審
地方法院合議庭判決如下：
    主  文
上訴駁回。
甲○○緩刑參年。
    理  由
一、本案經本院審理結果，認為第一審以上訴人即被告甲○○犯
    刑法第185 條之4 之肇事致傷而逃逸罪，判處有期徒刑6 月
    ，並諭知易科罰金之折算標準為新臺幣1,000 元折算1 日，
    原審之認事用法及量刑均無不當，應予維持，並引用第一審
    判決書記載之事實、證據及理由（詳如附件，含檢察官聲請
    簡易判決處刑書）。
二、被告上訴意旨略以：被告案發後隨即由家人陪同，前往派出
    所自首，應依法減刑，且業已與告訴人達成和解，原審量刑
    過重，請求緩刑云云。經查：
  (一)按對於未發覺之罪自首而受裁判者，得減輕其刑，刑法第62
    條前段固定有明文，然此需犯人在犯罪未發覺之前，向該管
    公務員告知其犯罪，而不逃避接受裁判，始足當之；此所稱
    「發覺」，固非以有偵查犯罪權之機關或人員確知其人犯罪
    無誤為必要，亦非僅有單純主觀上之懷疑已足，而係對犯人
    之犯罪嫌疑有確切之根據得為合理之可疑者，即得謂為已發
    覺（最高法院63年台上字第1101號、72年台上字第641 號等
    判例意旨參照），若該等人員已發覺犯人之犯嫌後，犯人始
    告知犯罪，自無上開自首規定之適用。查被告係於民國95年
    8 月19日上午8 時50分，由其父親陪同，抵達桃園縣政府警
    察局龍潭分局中興分駐派出所向員警葉明文自承當日稍早騎
    車撞到人，此業據證人葉明文於本院審理中到庭結證屬實，
    並有該所受理各類案件紀錄表1 件在卷可稽，雖其上記載被
    告報案時間為8 時55分，然葉明文證稱：所內時鐘快5 分鐘
    ，被告抵達之正確時間應為8 時50分明確，被告亦當庭自承
    係於8 時50分左右到達該所無誤，是被告於當日8 時50分即
    已向上開員警自承為肇事者無誤；惟證人即據報到場處理車
    禍之員警林明信復於同庭結證稱：伊到達後看到現場有1 支
    手機，後來伊到醫院向被害人詢問，被害人稱並非其所有，
    伊就想到這可能是肇事者留下來的，伊就於當日上午8 時40
    分利用手機內通話紀錄撥打給1 男子，該男子稱該號碼為友
    人即被告所有，伊就請該人通知被告到案說明，所以伊於此
    時就知道肇事人可能是被告等語甚詳，核與證人即林明信所
    稱之男子林江祥於警詢中之證詞相符，並有肇事逃逸追查表
    等件在卷可參，則其等之證詞當均可採信。是以，堪認當日
    有偵查犯罪權之員警林明信確實已於8 時40分依據林江祥之
    告知而對被告之肇事逃逸犯嫌有所合理懷疑，之後被告方於
    8 時50分抵達派出所向員警葉明文告知自己肇事，參照上開
    法律明文及判例意旨，員警林明信合理懷疑而發覺被告犯罪
    之時點顯然在前，被告事後投案之舉，當非法所稱之「自首
    」，自不能執以請求減刑。
  (二)又刑法第185 條之4 之肇事逃逸罪，法定最輕本刑即為有期
    徒刑6 月，原審據此量處被告最低度刑，當無任何量刑過重
    之處，上訴意旨此部分指摘，併同上開自首之辯詞，核均為
    無理由，其上訴應予駁回。
三、查被告犯有本案之前，未曾因故意犯罪受有期徒刑以上刑之
    宣告，此有臺灣高等法院被告前案紀錄表暨全國前案簡列表
    各1 件在卷可按，此次其因一時失慮致罹刑典，惟業已於原
    審判決後與告訴人即被害人達成和解，並履行和解條件完畢
    ，此有和解書正本、刑事附帶民事撤回狀影本各1 件附於本
    院簡上字卷可參，足見其確有悔悟，經此偵審教訓應能知所
    警惕而無再犯之虞，本院綜核其個人健康與家庭環境各情，
    認其所受之刑之宣告以暫不執行為適當，爰併諭知緩刑3 年
    ，以啟自新。
據上論斷，應依刑事訴訟法第455 條之1 第1 項、第3 項、第36
8 條、第373 條，刑法第74條第1 項第1 款，判決如主文。
本案經檢察官施宣旭到庭執行職務。
中　　華　　民　　國　　96　　年　　5 　　月　　17　　日
                  交通法庭  審判長法  官  潘政宏
                                  法  官  邱滋杉
                                  法　官　吳勇毅
上正本證明與原本無異。
本件不得上訴。
                                  書記官　陳奕珽
中　　華　　民　　國　　96　　年　　5 　　月　　17　　日
